臺灣士林地方法院民事簡易判決
                                  110年度士簡字第890號
原      告  展昇園藝企業有限公司

法定代理人  白寶雪
訴訟代理人  楊國弘律師
被      告  曾玟瑜

訴訟代理人  周庭磊
上列當事人間請求侵權行為損害賠償事件，於中華民國110年12
月22日言詞辯論終結，本院判決如下︰
    主  文
被告應給付原告新臺幣肆萬伍仟壹佰捌拾貳元，及自民國一百一
十年七月九日起至清償日止，按年息百分之五計算之利息。
原告其餘之訴駁回。
訴訟費用新臺幣陸仟貳佰元，其中新臺幣玖佰參拾元由被告負擔
，其餘新臺幣伍仟貳佰柒拾元由原告負擔。
本判決原告勝訴部分得假執行，但被告以新臺幣肆萬伍仟壹佰捌
拾貳元為原告預供擔保後，得免為假執行。
原告其餘假執行之聲請駁回。
    事實及理由
一、按訴狀送達後，原告不得將原訴變更或追加他訴。但擴張或
    減縮應受判決事項之聲明者，不在此限，民事訴訟法第255
    條第1項第3款定有明文。原告起訴時原訴之聲明為：「被告
    應給付原告新臺幣（下同）1,432,800元，及自起訴狀繕本
    送達翌日起至清償日止，按年息百分之5計算之利息」，嗣
    於本院審理中，原告減縮其訴之聲明為：「被告應給付原告
    298,800元，及自起訴狀繕本送達翌日起至清償日止，按年
    息百分之5計算之利息」，經查，原告前開聲明之變更核屬
    減縮訴之聲明，與首揭規定相符，應予准許。
二、原告主張：被告於民國110年1月8日18時45分許，駕駛車牌
    號碼000-0000號自用小客車，行經臺北市士林區至善路2段1
    27燈桿對面時，因未注意車前狀況及任意跨越兩車道行駛，
    致與訴外人白正宜駕駛、原告所有之車牌號碼000-000號自
    用大貨車（下稱系爭車輛）發生碰撞，造成系爭車輛左側車
    身受損，原告為此支出系爭車輛修復費用83,800元（其中含
    工資：22,000元、零件：61,800元）及拖車費用8,000元，
    另原告所有之系爭車輛平時係用以載運其所承包造景工程所
    需之設備及用材，且因上開設備及材料均為重量沉重之物品
    ，需仰賴系爭車輛上之吊桿以吊掛方式卸載上開器具及材料
    至施工處所，系爭車輛遭被告撞毀時正值所承包之造景工程
    開工施作前夕，因事出突然，原告僅得臨時委託同業噸位較
    小之車輛支援載送設備及材料，再以大量人力將上開設備及
    材料徒手搬運至施工地點，原告因而支出上開運送費用9,00
    0元，及人力費用198,000元，總計請求被告賠償共298,800
    元（83,800＋8,000＋9,000＋198,000=298,800）。為此，爰依
    侵權行為之法律關係請求賠償原告之損失，並聲明：被告應
    給付原告298,800元，及自起訴狀繕本送達翌日起至清償日
    止，按年息百分之5計算之利息，並願供擔保請准宣告假執
    行。
三、被告則以：就原告請求拖車費用8,000元部分沒有意見，而
    修復費用83,800元之損失，應扣除零件折舊，逾此範圍，被
    告概難認同；另對原告因系爭車輛受損，需調派其他車輛繼
    續進行工程之所需運送費用9,000元不爭執，至於原告主張
    人力費用198,000元部分，按常理，若因車輛受損而無法吊
    掛原料，則應租用其他類似車款取代受損車輛以繼續進行工
    程，而非採用大量人力搬運方式，不但增加不必要支出，亦
    不符效率考量，另就原告提出之東昕園藝企業社收據3紙及
    工資領據6紙，被告質疑其真正，此部分請求無理由等語，
    資為抗辯。並聲明：原告之訴駁回，如受不利判決，願供擔
    保請准宣告免為假執行。
四、得心證之理由：
  ㈠本件原告所主張之被告於上開時、地，駕車與原告所有之系
    爭車輛發生系爭車禍，造成系爭車輛受有損害等事實，為兩
    造所不爭執，有卷附臺北市政府警察局交通警察大隊110年6
    月3日北市警交大事字第1103004669號函所檢附之道路交通
    事故初步分析研判表、現場圖、補充資料表、談話紀錄表、
    調查報告表（一）（二）、當事人酒精測定紀錄表、當事人
    登記聯單、現場照片，及原告提出之道路交通事故初步分析
    研判表、現場照片、現場圖、當事人登記聯單、客戶報價單
    、庭園造景契約書、行車執照、車損照片、東昕園藝企業社
    收據及工資領據等附卷可稽，本院審酌上開證據，堪認原告
    之主張為真實。
  ㈡按因故意或過失，不法侵害他人之權利者，負損害賠償責任
    ；汽車、機車或其他非依軌道行駛之動力車輛，在使用中加
    損害於他人者，駕駛人應賠償因此所生之損害。不法毀損他
    人之物者，被害人得請求賠償其物因毀損所減少之價額。民
    法第184條第1項前段、第191條之2、民法第196條分別定有
    明文。故被告對原告為上開侵權行為，自應負損害賠償責任
    ，茲就原告請求損害賠償之金額分述如下：
  ⑴系爭車輛修復費用83,800元、拖吊費用8,000元部分： 
    原告主張其因系爭車禍支付系爭車輛修復費用83,800元（其
    中含工資：22,000元、零件：61,800元）及拖吊費用8,000 
    元等事實，業已提出客戶報價單1紙為據，且為被告所不爭
    執，惟查，系爭車輛係81年1月出廠，有該車行照影本附卷
    可稽，而系爭車輛修復之費用包括含零件61,800元，衡以本
    件車輛有關零件部分之修復，既以新零件更換被損害之舊零
    件，則在計算損害賠償額時，自應將零件折舊部分予以扣除
    （最高法院77年5月17日第9次民事庭會議決議參照），而依
    行政院所發佈之固定資產耐用年數表及固定資產折舊率表，
    小客車之耐用年數為5年，依定率遞減法每年折舊千分之369
    ，參酌營利事業所得稅查核準則第95條第6項規定，固定資
    產提列折舊採用平均法、定率遞減法或年數合計法者，以1
    年為計算單位；其使用期間未滿1年者，按實際使用之月數
    相當於全年之比例計算之；不滿1月者，以月計。又按固定
    資產耐用年數屆滿仍繼續使用者，得就殘值繼續提列折舊，
    所得稅法第54條第3項定有明文。系爭車輛自出廠日81年1月
    起至發生車禍日110年1月8日止，已逾自用小客車耐用年數5
    年以上，據此，該車扣除折舊後之零件材料費為6,182元（
    計算方式如附表），再加上工資22,000元及拖吊費用8,000
    元，原告得向被告請求之車輛修復費用及拖吊費用應為36,1
    82元（即6,182＋22,000＋8,000＝36,182）。
  ⑵原告請求運送費用9,000元、人力費用198,000元部分：
    原告主張委託同業噸位較小之車輛支援載送設備及材料而請
    求運送費用9,000元部分，業據其提出免用統一發票收據3紙
    為證，且為被告所不爭執，經核相符，應予准許。另原告主
    張因以大量人力將上開設備及材料徒手搬運至施工地點而支
    出人力費用198,000元部分，則為被告所否認，並以原告應
    租用其他類似車款取代受損車輛以繼續進行工程，而非採用
    大量人力搬運方式等語置辯。經查，原告係從事庭園造景工
    程公司，而系爭車輛係供原告載運工程所需物品使用，系爭
    車輛雖因系爭車禍而受損，然原告應租用同型之大貨車方能
    載運及吊掛工程所需之設施器材，及包含石材、草皮在內等
    造景材料至施工場所，且原告並未舉證證明因系爭車禍而有
    採用大量人力搬運方式之必要，是原告此部分之請求尚難准
    許。
  ⑶綜上所述，原告請求被告賠償本件被告駕車過失所受損害45,
    182元（即36,182＋9,000＝45,182），核屬依法有據，應予准
    許。
五、從而，原告依侵權行為損害賠償之法律關係訴請被告應給付
    原告45,182元，及自起訴狀繕本送達翌日（即110年7月9日
    ）起至清償日止，按年息百分之5計算之利息，為有理由，
    應予准許，逾此部分之請求，為無理由，應予駁回。而原告
    此駁回之部分，其假執行之聲請失所附麗，應併予駁回。
六、本件事證已臻明確，兩造其餘攻擊防禦方法及所提證據資料
    ，核與本件判決所得心證及結果均不生影響，爰不再逐一論
    述，併此敘明。
七、本件係就民事訴訟法第427條第1項適用簡易程序所為被告部
    分敗訴之判決，依同法第389條第1項第3款規定，應依職權
    就原告勝訴部分宣告假執行，並依被告聲請併予諭知如被告
    以主文第4項後段所示之金額為原告預供擔保，得免為假執
    行。另依職權確定訴訟費用額為6,200元（第一審裁判費3,2
    00元、鑑定費用3,000元），其中930元應由被告負擔，其餘
    5,270元由原告負擔。
中　　華　　民　　國　　111 　年　　 1　　月　　 5　　日
                  士林簡易庭法  官  莊明達
上列正本係照原本作成。
如不服本判決，應於判決送達後20日內，向本院提出上訴狀並應
記載上訴理由，如於本判決宣示後送達前提起上訴者，應於判決
送達後20日內補提上訴理由書（須附繕本）。 
中　　華　　民　　國　  111 　年　   1　  月　　 5    日
                            書記官  王淳平 　
附表
折舊時間           金額
第1年折舊值        61,800×0.369=22,804
第1年折舊後價值    61,800-22,804=38,996
第2年折舊值        38,996×0.369=14,390
第2年折舊後價值    38,996-14,390=24,606
第3年折舊值        24,606×0.369=9,080
第3年折舊後價值    24,606-9,080=15,526
第4年折舊值        15,526×0.369=5,729
第4年折舊後價值    15,526-5,729=9,797
第5年折舊值        9,797×0.369=3,615
第5年折舊後價值    9,797-3,615=6,182